【裁判字號】    90,易,739
【裁判日期】    900522
【裁判案由】    傷害
【裁判全文】
臺灣臺南地方法院刑事判決                            九十年度易字第七三九號
    公  訴  人  臺灣台南地方法院檢察署檢察官
    被      告  乙○○
                甲○○
右列被告因傷害案件，經檢察官提起公訴（九十年度偵字第七七五號），本院判決如
左：
    主  文
乙○○、甲○○傷害人之身體，各處拘役伍拾日，如易科罰金，均以參佰元折算壹日
。
    事  實
一、乙○○與甲○○原有債務糾紛，乙○○遂於民國八十九年十二月六日下午六時許
    ，前往台南縣下營鄉○里街一○三巷二弄七號甲○○家中，向甲○○催討前開債
    務，雙方發生口角，竟互相基於傷害之犯意，徒手毆打對方，致甲○○受有臉部
    多處瘀傷、左第三小指挫傷、前胸痛等傷害。乙○○則受有左顏面挫傷、下唇挫
    傷、左前頸挫傷等傷害。
二、案經乙○○、甲○○分別訴由台南縣警察局麻豆分局報請台灣台南地方法院檢察
    署檢察官偵查起訴。
    理  由
一 、
（一）、被告乙○○部分：
      右揭事實業據被告乙○○供認不諱，核與告訴人甲○○指訴之情節相符，而告
      訴人受有上揭傷害，並有顏純左診所診斷證明書乙紙附卷可稽，事證明確，被
      告乙○○犯行可堪認定。
（二）、被告甲○○部分：
      訊據被告甲○○矢口否認有傷害犯行，辯稱：伊只是抵擋，並非與乙○○互毆
      云云。惟查：右揭互毆情節，業據告訴人乙○○指訴歷歷，核與證人王敏郎證
      稱：原先他們二人在講債務之事，後來發生互毆等語相符，且告訴人受有上揭
      傷害，亦有陳碧宗診所醫院出具之診斷證明書乙紙存卷可稽，參以告訴人乙○
      ○之傷勢分別為左顏面挫傷、下唇挫傷、左前頸挫傷等處，此非如告訴人辯稱
      抵擋所致之傷勢，顯見乙○○之傷確係因與甲○○互歐所造成，被告所甲○○
      辯乃卸責之詞，不足採信。事證已甚明確，被告甲○○犯行已堪認定。
二、核被告傷害人之身體，所為均係犯刑法第二百七十七條第一項之罪。爰審酌被告
    等犯罪之動機、目的、手段、所生危害、犯後態度等一切情狀，分別量處如主文
    所示之刑，並均諭知易科罰金折算標準，以資懲儆。
據上論斷，應依刑事訴訟法第二百九十九條第一項前段，刑法第二百七十七條第一項
、第四十一條第一項前段，罰金罰鍰提高標準條例第一條前段、第二條，判決如主文
。
中    華    民    國      九十      年      五        月     二十二     日
                                  臺灣臺南地方法院刑事第三庭
                                          法  官  蔡  奇  秀
右正本證明與原本無異。
如不服本判決，應於判決送達後十日內，向本院提出上訴狀。
                                          書記官  歐  貞  妙
中    華    民    國      九十      年      五        月     二十二     日
附錄本案論罪科刑法條全文：
刑法第二百七十七條第一項：
傷害人之身體或健康者，處三年以下有期徒刑、拘役或一千元以下罰金。


司法院資訊處製作；財團法人民間司法改革基金會備份。
